臺灣高雄地方法院刑事判決　　　　　　　 94年度易字第779號
公　訴　人　臺灣高雄地方法院檢察署檢察官
被　　　告　丁○○
上列被告因竊盜等案件，經檢察官提起公訴（94年度偵緝字第78
7 、788 號），嗣因被告就被訴事實為有罪之陳述，本院並聽取
當事人之意見後，改依簡式審判程序進行，判決如下：
    主  文
丁○○故買贓物，累犯，處有期徒刑伍月。又攜帶兇器竊盜，累
犯，處有期徒刑捌月，扣案附表二所示之物，均沒收。應執行有
期徒刑壹年，扣案附表二所示之物，均沒收。
    事  實
一、丁○○前於民國90年間，因違反毒品危害防制條例案件，經
    本院以93年度易字第1301號判處有期徒刑7 月確定，於92年
    5 月20日執行完畢。又於93年間，因竊盜案，經本院以93年
    度易字第1301號判處有期徒刑7 月，再經臺灣高等法院高雄
    分院於94年1 月26日以93年度上易字第656 號駁回上訴而確
    定。詎丁○○仍不知悔改，於93年12月間某日，在高雄縣杉
    林鄉上坪國小後方某處，明知真實姓名年籍均不詳綽號「阿
    投」之成年男子所出售之未懸掛車牌之自小貨車，及相約數
    日後才能交付之車牌，均係他人失竊之物（被害人、失竊物
    、失竊時間、失竊地點，均詳如附表所示），竟基於故買贓
    物之犯意，以新臺幣（下同）20,000元之代價予以買受，丁○○並於同日，在上開地點，先交付15,000元價金予綽號「
    阿投」者，取得附表一編號一所示自小貨車，嗣於94年1 月
    間某日，丁○○接獲綽號「阿投」者之通知，再至上開地點
    ，交付尾款5, 000元後，自綽號「阿投」者取得附表一編號
    二所示車牌1 面（起訴書誤載為2 面），並將之懸掛在其購
    得如附表一編號一所示贓車上（後車牌）使用。嗣於94年1
    月17日下午某時，丁○○將所駕駛懸掛如附表一編號二所示
    車牌之上開贓車，停放於高雄縣甲仙鄉東安村白雲巷白雲仙
    谷路邊，隨同位於高雄縣杉林鄉○○村○○路106 巷22號之
    汽車回收場負責人李正明至他處拖吊車輛，於同日下午3 時
    15分許返回位於上址之白雲仙谷路邊欲取回上開贓車時，為
    警當場查獲，並扣得附表一編號一、二所示之贓物（均已分
    別發還被害人）。
二、丁○○另基於意圖為自己不法所有之竊盜犯意，於94年1 月
    28日晚間10時30分許，在高雄縣甲仙鄉東安村油礦巷農地濟
    公高分電桿1-2 左15「A2電桿」至「A3電桿」之間，持其所
    有客觀上足以對人之生命及身體造成傷害，可供作凶器使用
    之鐵條8 支、油壓剪1 支，乘無人注意之際，持其所有之白
    色棉質手套1 個（起訴書誤載為1 雙），及將上開鐵條8 支
    供作登桿腳踏釘插上電線桿之方式，攀爬前開2 支電線桿，
    復以其所有之上開油壓剪剪斷台灣電力公司（下稱台電公司
    ）所有之PVC 風雨線【約長131 公尺，價值約新臺幣（下同
    ）4,768 元】，得手後將竊得之上開PVC 風雨線攜帶下電線
    桿，置於己之實力支配下，欲駕駛PF—8383號自小客車離去
    之際，適為呂忠義在附近工寮內看電視，因突然電源中斷而
    外出察看，發現丁○○剪完電線正從電線桿上爬下，隨即報
    警處理而查獲，並扣得附表二所示之物。
三、案經高雄縣政府警察局旗山分局報告臺灣高雄地方法院檢察
    署檢察官偵查起訴。
    理  由
壹、程序方面：
    按本件被告丁○○所犯係死刑、無期徒刑、最輕本刑為3 年
    以上有期徒刑以外之罪，其於準備程序就前揭被訴事實為有
    罪之陳述，經受命法官告知簡式審判程序之旨，並聽取其與
    公訴人之意見後，本院認無不得或不宜改依簡式審判程序進
    行之處，爰依刑事訴訟法第273 條之1 第1 項、第284 條之
    1 ，裁定本件由受命法官獨任進行簡式審判程序，合先敘明
    。
貳、實體方面
一、上開犯罪事實業據被告丁○○於本院審理時坦承不諱。事實
    欄所列犯罪事實一，其如附表一編號一、二所示之物分別為
    被害人丙○○、乙○○所有及於附表一所示之時、地失竊乙
    節，業據被害人丙○○、乙○○於警詢指述甚詳，並有贓物
    認領保管單、車籍作業系統—查詢認可資料、車輛竊盜、車
    牌失竊資料個別查詢報表—查詢車牌認可資料各2 紙及高雄
    縣警察局車輛尋獲通報單、高雄縣警察局車牌尋獲電腦輸入
    單均影本各1 紙附卷可稽，堪認附表一所示之物均係他人失
    竊之贓物無訛，核與證人李正明於警詢證述：警方於上開時
    地所查扣之附表一所示贓物，伊有看見是被告在使用供代步
    之用等情節相符；事實欄所列犯罪事實二，核與被害人鄭源
    智即台電公司技術員、目擊證人呂忠義於警詢、偵查所分別
    指述、證述之失竊情節相符，並有贓物認領保管單1 紙、查
    獲現場照片6 張、失竊案件現場勘查紀錄處理表1 紙附卷可
    稽，且有附表二所示之物扣案為憑。本案事證明確，被告犯
    行堪予認定。
二、核被告丁○○就犯罪事實一所為，係犯刑法第349 條第2 項
    之故買贓物罪。至公訴意旨認：被告先後故買如附表一編號
    一、二所示贓物，係連續犯云云。然查：被告於警詢、偵查
    、本院審理時一致供稱：伊當時（93年12月間）是以20,000
    元要向綽號「阿投」者買車（含車牌），而買車當時，「阿
    投」所交付的車沒有掛車牌，伊就先交給「阿投」15,000元
    ，並約定隔幾天後，伊再給付「阿投」5,000 元，就有車牌
    等語（見94年1 月17日警詢筆錄、94年4 月18日偵訊筆錄、
    94年9 月15日審判筆錄），足認被告於93年12月間某日，在
    高雄縣杉林鄉上坪國小後方某處，向綽號「阿投」者所買受
    之贓物，已包含附表一編號一、二所示之物，此時故買上開
    二種贓物之行為業已成立，而附表一編號二所示贓物則係被
    告與「阿投」相約數日後（94年1 月間某日）再為交付，僅
    屬履行先前雙方就買受贓物所約定之條件，故被告以一行為
    同時（即93年12月間）故買分屬附表一編號一、二所示被害
    人之贓物，侵害上開二被害人之財產法益，成立數罪名，為
    想像競合犯，應從一重處斷，公訴人認係連續犯云云，容有
    誤會，附此敘明。又查附表二編號一、二所示之物，屬金屬
    製品，質硬而型尖（見警刑移字第0940000104號卷第6 頁）
    ，若持以行兇，客觀上足以對人生命、身體、安全構成危險
    性，係屬兇器無訛，核被告就犯罪事實二所為，係犯刑法第
    321 條第1 項第3 款攜帶兇器加重竊盜既遂罪。被告所犯上
    開故買贓物罪及加重竊盜罪間，犯意各別、行為互殊，應分
    論併罰。再查被告前於90年間，因違反毒品危害防制條例案
    件，經本院以93年度易字第1301號判處有期徒刑7 月確定，
    於92年5 月20日執行完畢之事實，有臺灣高等法院被告前案
    紀錄表1 份在卷可稽，被告於有期徒刑執行完畢後5 年以內
    ，再犯本件有期徒刑以上之罪，為累犯，應依刑法第47 條
    規定加重其刑。
三、爰審酌被告故買贓車及贓車車牌，便利竊犯銷贓，助長他人
    行竊犯罪，且又不思以正當途徑獲取財物，甫因竊盜案遭判
    刑有期徒刑7 月，竟又再竊取他人財物，且攜帶油壓剪剪斷
    台電公司所有之PVC 風雨線，造成其他用戶電力中斷，對社
    會治安損害非淺，惟念其犯後坦承犯行，態度尚佳，且所查
    獲之贓物均已返還被害人，有贓物認領保管單3 紙可稽，所
    生損害業已減輕等一切情狀，分別量處如主文所示之刑，並
    定其應執行之刑。又扣案附表二所示之物，均係被告所有，
    供犯本件竊盜案所用之物，業據被告於本院審理時供明在卷
    （見94年9 月15日審判筆錄），應依刑法第38條第1 項第2
    款規定宣告沒收。
據上論斷，應依刑事訴訟法第273 條之1 第1 項、第284條之1 、
第299 條第1 項前段，刑法第349 條第2 項、第321 條第1 項第
3 款、第51條第5 款、第55條、第47條、第38條第1 項第2 款，
判決如主文。
本案經檢察官甲○○到庭執行職務。
中　　華　　民　　國　　94　　年　　9 　　月　　20　　日
                  刑事第三庭    法　官  郭瓊徽
以上正本證明與原本無異。
如不服本判決，應於收受送達後10日內向本院提出上訴書狀。
中　　華　　民　　國　　94　　年　　9 　　月　　21　　日
 　　　　　　　　　　　　       書記官  陳瓊芳
附錄
中華民國刑法第321條第1項
犯竊盜罪而有左列情形之一者，處6 月以上、5 年以下有期徒刑
：
一　於夜間侵入住宅或有人居住之建築物、船艦或隱匿其內而犯
　　 之者。
二　毀越門扇、牆垣或其他安全設備而犯之者。
三　攜帶兇器而犯之者。
四　結夥三人以上而犯之者。
五　乘火災、水災或其他災害之際而犯之者。
六　在車站或埠頭而犯之者。
刑法第349條第2項
搬運、寄藏、故買贓物或為牙保者，處5 年以下有期徒刑、拘役
或科或併科1,000元以下罰金。
附表一
┌──┬───┬───┬────┬───────────┐
│編號│失竊物│被害人│失竊時間│失竊地點              │
│    │      │      │        │                      │
├──┼───┼───┼────┼───────────┤
│一  │未懸掛│丙○○│93年10月│臺南縣玉井鄉玉田村民族│
│    │車牌之│      │10日凌晨│路138 號前            │
│    │自小貨│      │5時許   │                      │
│    │車（原│      │        │                      │
│    │車牌號│      │        │                      │
│    │碼3M—│      │        │                      │
│    │7433號│      │        │                      │
│    │，引擎│      │        │                      │
│    │號碼3G│      │        │                      │
│    │82—D0│      │        │                      │
│    │1513號│      │        │                      │
│    │）    │      │        │                      │
├──┼───┼───┼────┼───────────┤
│二  │ZP—80│乙○○│94年1 月│高雄縣甲仙鄉西安村中正│
│    │27號車│      │16日上午│路59號前              │
│    │牌1面 │      │11時50分│                      │
│    │      │      │許      │                      │
└──┴───┴───┴────┴───────────┘
附表二
┌──┬──────┬───┬─────────────┐
│編號│項        目│數  量│備                     註 │
├──┼──────┼───┼─────────────┤
│一  │油壓剪      │壹支  │                          │
├──┼──────┼───┼─────────────┤
│二  │鐵條        │捌支  │供作攀登電線桿之腳踏釘    │
├──┼──────┼───┼─────────────┤
│三  │白色棉質手套│壹支  │參照警刑移字第0940000104號│
│    │            │      │卷第6 頁所附照片及扣押物品│
│    │            │      │目錄表，堪認僅扣得手套1 支│
│    │            │      │，起訴書誤載為1 雙        │
└──┴──────┴───┴─────────────┘
